---
title: "Project"
author: "Peng Yi Ting"
date: "2018年11月14日"
output: html_document
---

```{r setup, include=FALSE}
knitr::opts_chunk$set(echo = TRUE)
```
#2018話題韓劇及話題演員

2018年即將結束，在這之前，回顧一下今年最具話題性的韓劇以及大勢演員。
  
以下將利用韓星網韓劇版<https://www.koreastardaily.com/tc/drama>來作為爬蟲目標。
  
Shiny 網址：<https://yitingpeng.shinyapps.io/2018drama/>
  
步驟如下：

###1.Library packages needed:

分別下載了 爬蟲、文字探勘、文字雲和畫圖所需的套件。

```{r library}

##r crawler
library(rvest)
library(XML)
library(xml2)
library(bitops)
library(RCurl)
library(httr)

##text mining
library("jiebaRD")
library("jiebaR")
library(tm)

##wordcloud
library("SnowballC")
library("wordcloud")
library("RColorBrewer")
library(wordcloud2)

##plotting
library(ggplot2)
```

###2.Download the website

因為出現如"Error in open.connection(x,"rb"):Failure when receiving data from the peer"字眼，利用先把網頁下載好來解決這個問題。

利用迴圈將從2018年開始的網頁下載下來。

```{r download website}
#download website
#for(i in 1:106){
#  loc<-paste("https://www.koreastardaily.com/tc/drama/",i,sep="")
# des<-paste("drama",i,".html",sep="")
# download.file(loc,des)
# Sys.sleep(runif(1,2,5))
#}
```

利用下載下來的網頁，開始擷取擷點，並利用擷點蒐集標題名稱、網址、和撰寫日期。

```{r}
#get tiltle, date 
url<-c()
titledate<-c()
titletext<-c()
for(page in 1:106){
 web.html <-paste("drama",page,".html",sep="")
web.nodes <- html_nodes(read_html(web.html),"h2 a" )
 title<-html_text(web.nodes)
 titletext<-c(titletext, title)
href<-html_attr(web.nodes, 'href')
 url<-c(url,paste("https://www.koreastardaily.com",href, sep=""))
 web.date<- html_nodes(read_html(web.html),"h3")
 date<-html_text(web.date)
 date<-substring(date,1,23)
 titledate<-c(titledate,date)
Sys.sleep(runif(1,2,5))
}
article<-data.frame(url,titledate,titletext)

```

接著再利用擷點所蒐集下來的網址，去蒐集每篇文章的內容。

共計有1590篇文章。

```{r article}
# drag the aticle content
articletext <- c()
for(i in 1:length(url)){
  articleurl <- url
 article <- html_nodes(read_html(articleurl[i]), "p")
 article.content <- html_text(article)
 article.content
 article.utf8 <- iconv(article.content, 'utf8')
  #vector start counting from 1!!
 articletext <- c(articletext, article.utf8)
  #Suspend execution of R expressions for a specified time interval.
  Sys.sleep(sample(3:5, 1))
}
articletext<-as.data.frame(articletext)
articletext2<-as.String(articletext)
articletext1<-unlist(articletext)


write.table(articletext,file="content.txt",sep="")
write.table(articletext1,file="content1.txt",sep="")
write(articletext2,file="content2.txt",sep="")
```

###3.Draw a wordcloud of 2018 Korean dramas and actors

蒐集完所有文章內容之後，接著進行文字雲的繪製。

其中，"word.txt"包含了2018年間的韓劇名稱以及該劇的演員名。

而"drama.txt"及"actor.txt"分別為前者和後者。

將剛剛所蒐集起來的內容搭配前述"word.txt"檔案進行分割之後，蒐集所需要的韓劇所被提及的次數，和該演員所被提及之次數。

```{r wordcloud}
#wordcloud formation
news<-readLines(file.path("content.txt"))
cc<-worker()
word<-readLines("words.txt",encoding = 'UTF-8')
dramalist<-readLines("drama.txt",encoding = 'UTF-8')
actorlist<-readLines("actor.txt",encoding='UTF-8')
new_user_word(cc,word)
cc[news]
dfnews<-table(cc[news])
dfnews<-data.frame(dfnews)
dfnews<-dfnews[order(dfnews$Freq,decreasing = T),]
drama<-dfnews[dfnews$Var1 %in% dramalist,]
actor<-dfnews[dfnews$Var1 %in% actorlist,]
head(drama)


```

最後進行文字雲(包括韓劇以及演員)的繪製。

```{r wordcloud2}
wordcloud2(drama,size=1,gridSize = 0, 
           fontFamily = '微軟正黑體', fontWeight = 'bold',
           color = 'random-light', backgroundColor = "white",
           minRotation = -pi/4, maxRotation = pi/4, shuffle = TRUE,
           rotateRatio = 0.4, shape = 'circle')

wordcloud2(actor, size=1, gridSize = 0,
           fontFamily = '微軟正黑體', fontWeight = 'bold',
           color = 'random-light', backgroundColor = "white",
           minRotation = -pi/4, maxRotation = pi/4, shuffle = TRUE,
           rotateRatio = 0.4, shape = 'cirlce')


```

###4.Plot ordered bar charts of actors and dramas

對於剛剛前述所蒐集劇名，以及演員進行排序後，便可以得到2018年最具話題性的前十大演員，以及最熱門的韓劇。

一開始，發現到前十大話題性韓劇第一位是"時間"這部韓劇。然而，由於時間是較一般性的名詞，普通的文章內可能也會常常提及，故對此存疑。

也因此，後面再以出現次數頻率第二位到第十一位者來進行排名，似乎較為合理。

```{r dramaplot}
library(ggplot2)
theme_set(theme_bw())
#2018drama
drama<-drama[order(dfnews$Freq,decreasing = T),]
drama10<-drama[1:10,]
drama10$Var1<-factor(drama10$Var1,levels = drama10$Var1)
head(drama10)
g <-ggplot(drama10,aes(drama10$Var1,drama10$Freq))
g + geom_bar(stat="identity", width = 0.5, fill="tomato2") + 
  labs(title="2018 韓劇排行榜", 
       x="Drama Name",
       y="Freq",
       subtitle="2018 Korean Drama Rank", 
       caption="Source: Koreastardaily") +
  theme(axis.text.x = element_text(angle=65, vjust=0.6))
##There's some prob in the first rank.
#excluding the first one
drama101<-drama[2:11,]
drama101$Var1<-factor(drama101$Var1,levels = drama101$Var1)
head(drama101)
g <-ggplot(drama101,aes(drama101$Var1,drama101$Freq))
g + geom_bar(stat="identity", width = 0.5, fill="tomato2") + 
  labs(title="2018 韓劇排行榜", 
       x="Drama Name",
       y="Freq",
       subtitle="2018 Korean Drama Rank", 
       caption="Source: Koreastardaily") +
  theme(axis.text.x = element_text(angle=65, vjust=0.6))


```

以下再分別畫出前10,20大話題性演員。

而其中前面多數演員多為上面前十大話題韓劇之男女主角。

如朴敘俊及朴敏英為"金秘書為何那樣"男女主角。

較特別的如張赫，因為該年演了2部戲，較其他演員多，故出現頻率高。

另外如朴寶劍以及宋慧喬兩人，因從2018年年初開始預計拍攝、到播出前，一直話題性十足，儘管該劇"男朋友"在11月才要正式播出，話題聲量也相當高。

```{r actorplot}
#2018actor
actor10<-actor[1:10,]
actor10$Var1<-factor(actor10$Var1,levels = actor10$Var1)

f <-ggplot(actor10,aes(actor10$Var1,actor10$Freq))
f + geom_bar(stat="identity", width = 0.5, fill="tomato2") + 
  labs(title="2018 熱門演員排行榜", 
       x="Actors' Name",
             y="Freq",
       subtitle="2018 Korean Actors Rank", 
       caption="Source: Koreastardaily") +
  theme(axis.text.x = element_text(angle=65, vjust=0.6))

actor20<-actor[1:20,]
actor20$Var1<-factor(actor20$Var1,levels = actor20$Var1)
f <-ggplot(actor20,aes(actor20$Var1,actor20$Freq))
f + geom_bar(stat="identity", width = 0.5, fill="tomato2") + 
  labs(title="2018 熱門演員排行榜", 
        x="Actors' Name",
        y="Freq",
       subtitle="2018 Korean Actors Rank", 
       caption="Source: Koreastardaily") +
  theme(axis.text.x = element_text(angle=65, vjust=0.6))

```
